---
title: "Análisis de Supervivencia del Priismo en la Partitocracia Mexicana"
css: custom.css

execute:
  enabled: true
  kernel: R
---

## Instalar los Paquetes: {.show-on-hover}
```{r}
# devtools::install("/home/barea/Rstudio_tesis/models")
# sustituir esto por tu ruta actual, por ejemplo: devtools::install("/home/user/models").}
# Para instalar las dependencias en tu entorno.
```
## Configuración Inicial: {.fade-in}
Primero, configuramos el entorno de trabajo para que los fragmentos de código se ejecuten correctamente y se muestren los resultados.

```{r setup, include=FALSE}
knitr::opts_chunk$set(echo = TRUE)
```
Este documento describe el proceso de creación y análisis de un modelo de supervivencia aleatorio (Random Survival Model) aplicado a datos electorales del Partido Revolucionario Institucional (PRI). El objetivo es predecir la duración de eventos políticos en función de diversas variables explicativas.

## Cargar las Librerías: {.fade-in}
Cargamos las librerías necesarias para el análisis. En este caso, utilizamos un script externo que contiene todas las funciones y paquetes requeridos.

```{r}
source('/home/barea/Survival/model/R/script.R')
```

## Cargar los Datos: {.fade-in}
Leemos los datos electorales desde un archivo Excel y los mostramos en una tabla interactiva. 
```{r}
Elecciones_PRI <- read_excel('/home/barea/surviver_model/survival/{{cookiecutter.project_slug}}/data/Elecciones_PRI.xlsx')

reactable(Elecciones_PRI)
```

## Crear de la Fórmula de Supervivencia: {.fade-in}
Definimos la fórmula de supervivencia que especifica la relación entre el tiempo hasta el evento (supervivencia) y las variables explicativas.
```{r}
formula_surv <- Surv(Tiempo, Evento) ~ PARTICIPACION + Monto + Votos
```

### Crear el Modelo de Supervivencia: {.fade-in}
Utilizamos la fórmula de supervivencia y los datos cargados para crear un modelo de supervivencia aleatorio. Este modelo se entrena con un número específico de árboles y un tamaño mínimo de nodos.
```{r}
modelo_rsf <- crear_modelo_rsf(formula_surv, Elecciones_PRI, ntree = 1255, nodesize = 9.30)
```

### Resumen del Modelo de Suvervivencia: {.fade-in}
Imprimimos un resumen del modelo de supervivencia para evaluar su estructura y parámetros.
```{r}
print(modelo_rsf)
```

### Resumen de los 'Importancies' del Modelo de Supervivencia: {.fade-in}
Evaluamos la importancia de cada variable en el modelo de supervivencia y mostramos los resultados.
```{r}
print(modelo_rsf$importance)
```

### Extracción de los Datos de Supervivencia: {.fade-in}
Extraemos los datos de supervivencia generados por el modelo para un análisis más detallado.
```{r}
survival_df <- crear_survival_df(modelo_rsf)
print(survival_df)
``` 

### Crear el Tibble de Supervivencia: {.fade-in}
Convertimos los datos de supervivencia en un formato largo (long format) para facilitar la visualización y el análisis.
```{r}
survival_long <- crear_survival_long(survival_df)
reactable(survival_long)
```

### Tibble de los 'Impotances': {.fade-in}
Creamos un tibble que contiene la importancia de cada variable en el modelo de supervivencia.
```{r}
importancia <- crear_importancia_df(modelo_rsf)
reactable(importancia)
```

## Visualización de las Curvas de Supervivencia del Modelo: {.fade-in}
Generamos gráficos para visualizar los resultados del modelo de supervivencia. {.show-on-hover}
```{r}
crear_grafico_supervivencia(survival_long)
```

## Visualización de los 'Importances': {.fade-in}
Finalmente, visualizamos la importancia de las variables en el modelo de supervivencia.
```{r}
crear_grafico_importancia(importancia)
```

